

KONTAKT

Wrocław

+48 696 129 815

lukaszmecala@gmail.com

mecala.dev

https://github.com/lukaszmecala

UMIEJĘTNOŚCI

JavaScript (ES6+), Node.js React (Redux, Hooks), Next.js, TypeScript (podstawy), REST API

HTML, CSS (SCSS, Bootstrap, Tailwind, BEM)
PHP (podstawy), SQL, NoSQL (Firestore,
Supabase)

WordPress (Elementor, Gutenberg, WooCommerce, ACF, wtyczki)

Git, SEO, optymalizacja wydajności

Zarządzanie hostingiem, Figma, Adobe Photoshop, Visual Studio Code

Komunikatywność, praca zespołowa, chęć nauki, zarządzanie czasem.

JEZYKI OBCE

Język angielski: B2

ZAINTERESOWANIA

Wędrówki po górach, gry komputerowe i planszowe

ŁUKASZ MĘCAŁA

PROFIL OSOBISTY

Lubię, gdy dużo się dzieje dlatego świetnie odnajduję się w pracy nad różnorodnymi projektami. Doświadczenie w agencji marketingowej nauczyło mnie jednego w kodzie, jak w życiu, trzeba być gotowym na wszystko. Tworzę i modyfikuję strony w WordPressie, implementuję funkcjonalności w JavaScripcie i PHP oraz dbam o szybkość i wydajność witryn. Wyzwania traktuję jak codzienność, a duża ilość pracy tylko motywuje mnie do działania.

DOŚWIADCZENIE ZAWODOWE

Junior Webmaster

Emblemat (10.2023 - obecnie)

Tworzę i rozwijam strony internetowe oparte na WordPressie, pracując z narzędziami takimi jak Elementor, WPBakery, Divi, Gutenberg i WooCommerce. Odpowiadam za kompleksowe wdrażanie rozwiązań – od projektowania wyglądu, przez dostosowanie stylów w HTML i CSS, po implementację dedykowanych funkcjonalności w JavaScript i PHP. Na co dzień zajmuję się także:

- tworzeniem niestandardowych wtyczek WordPress dopasowanych do indywidualnych potrzeb klientów,
- optymalizacją wydajności stron i poprawą czasu ładowania,
- tworzeniem landing page'y w WordPress + Elementor oraz na platformie Landingi,
- zarządzaniem i konfiguracją stron WWW na różnych platformach hostingowych,
- bieżącą konserwacją i aktualizacjami witryn.

Administrator Strony Internetowej (Freelance)

Medsal.pl & Geotrasmalbork.pl (04.2024 – obecnie)

Odpowiadam za utrzymanie i rozwój stron WordPress – aktualizuję treści, modyfikuję layouty w Elementorze oraz optymalizuję UX/UI. Dbam o bezpieczeństwo, stabilność i wprowadzanie nowych funkcji.

WYKSZTAŁCENIE

Politechnika Opolska

Informatyka – Inżynier | październik 2018 - Iuty 2022 Informatyka (Komputerowe wspomaganie projektowania) – Magister | Iuty 2022 - Iipiec 2023

Uniwersytet WSB MERITO

Tworzenie aplikacji internetowych i mobilnych – Studia podyplomowe | październik 2023 - lipiec 2024

Wyrażam zgodę na przetwarzanie moich danych osobowych dla potrzeb niezbędnych do realizacji procesu rekrutacji (zgodnie z ustawą z dnia 10 maja 2018 roku o ochronie danych osobowych (Dz. Ustaw z 2018, poz. 1000) oraz zgodnie z Rozporządzeniem Parlamentu Europejskiego i Rady (UE) 2016/679 z dnia 27 kwietnia 2016 r. w sprawie ochrony osób fizycznych w związku z przetwarzaniem danych osobowych i w sprawie swobodnego przepływu takich danych oraz uchylenia dyrektywy 95/46/WE (RODO).